臺灣臺中地方法院刑事判決
111年度易字第1130號
公  訴  人  臺灣臺中地方檢察署檢察官
被      告  陳泳瑄




上列被告因竊盜案件，經檢察官提起公訴（110 年度偵字第2111
6號），本院判決如下：
    主    文
丙○○犯竊盜罪，處有期徒刑參月，如易科罰金，以新臺幣壹仟元
折算壹日。未扣案之犯罪所得即女用信封短夾、女用水藍色手提
包各壹件均沒收，於全部或一部不能沒收或不宜執行沒收時，追
徵其價額。
    犯罪事實
一、丙○○意圖為自己不法之所有，基於竊盜之犯意，於民國110
    年2月8日下午2時54分許，在臺中市○○區○○○道0段000號2樓
    之新光三越百貨公司COACH精品店內，趁店員未注意之際，
    先後徒手竊取該店副店長乙○○所管領並置於陳列架上之女用
    信封式短夾、女用水藍色手提包各1件（共價值新臺幣2萬5,
    700元），得手後分別藏放包包及隨身衣物內，且未經結帳
    逕自離去。嗣因乙○○於同日下午4時許盤點時發現商品短少
    ，遂調閱監視器錄影畫面並報警處理，經員警發現丙○○曾於
    同年月12日，在臺中市○區○○路000號NOVA資訊廣場內，使用
    上開女用手提包行竊(另涉犯竊盜罪嫌部分，業經本院判處
    有罪確定)，且於同年3月2日通知丙○○到案說明，始循線悉
    上情。
二、案經乙○○訴由臺中市政府警察局第六分局報告臺灣臺中地方
    檢察署檢察官偵查起訴。    
    理    由
一、證據能力
  ㈠刑事訴訟法第159條之5規定：「被告以外之人於審判外之陳
    述，雖不符前四條之規定，而經當事人於審判程序同意作為
    證據，法院審酌該言詞陳述或書面陳述作成時之情況，認為
    適當者，亦得為證據。」、「當事人、代理人或辯護人於法
    院調查證據時，知有第159條第1項不得為證據之情形，而未
    於言詞辯論終結前聲明異議者，視為有前項之同意。」其立
    法意旨在於傳聞證據未經當事人之反對詰問予以核實，原則
    上先予排除，惟若當事人已放棄詰問或未聲明異議，基於證
    據資料愈豐富，愈有助於真實發現之理念，且強化言詞辯論
    原則，法院自可承認該傳聞證據例外擁有證據能力。經查，
    以下本案所引用被告以外之人於審判外之言詞或書面陳述之
    證據能力，檢察官、被告丙○○於本院審理時皆稱沒有意見，
    復未於言詞辯論終結前爭執或聲明異議，本院審酌前開證據
    作成或取得狀況，均無非法或不當取證之情事，亦無顯不可
    信之情況，且與待證事實具有關連性，依刑事訴訟法第159
    條之5第2項規定，自具有證據能力。
  ㈡刑事訴訟法第159條至第159條之5有關傳聞法則之規定，  乃
    對於被告以外之人於審判外之言詞或書面陳述所為之規範；
    至非供述證據之書證及物證，其中書證部分若以該書面證據
    本身物體之存在或不存在作為證據者，係屬物證，性質上並
    非供述證據，應無傳聞法則規定之適用，如該非供述證據非
    出於違法取得，即不能謂其無證據能力。經查，本判決下列
    所引用之非供述證據，與本案待證事實具有關聯性，亦查無
    違法取得之情形，且檢察官、被告亦未爭執其證據能力，自
    得作為本案之證據。
二、得心證之理由：
  ㈠訊據被告雖坦認有於前揭時、地，未經結帳，擅自取走該COA
    CH精品店內之女用信封短夾及手提包各1件等事實，然矢口
    否認有何本案犯行，辯稱：我的藥是管制藥品，我當天沒有
    吃藥，我會不知道我自己在做什麼，我會回家才發現怎麼多
    了這個東西，或少了什麼東西，我不是故意的，我真的不知
    道我在幹嘛云云。
  ㈡經查：
  ⒈被告於110年2月8日下午2時54分許，在上開COACH精品店內，
    取走置於陳列架上之女用信封式短夾及女用手提包各1件，
    且未經結帳逕自離去等情，業據被告於本院審理時供承在卷
    ，並有警員職務報告書、指認犯罪嫌疑人紀錄表、犯罪嫌疑
    人指認表、指認照片真實姓名對照表、監視器截圖照片、水
    藍色手提包、女用信封短夾照片（見偵卷第17-19、39-43、
    45-61頁）等在卷可稽，此部分事實首堪認定。
  ⒉被告雖以前詞置辯，然查，證人乙○○於警詢時證稱：我於110
    年2月8日下午16時許盤點店內商品時，發現商品架上之商品
    數量不符，發現有短少，之後調閱監視器畫面，發現有一名
    年輕女子，帶著一名男孩，逾110年2月8日下午14時30分許
    進入店內，該女子於14時54分許，將店內架上短夾一個放入
    他的隨身包包中，之後又於14時57分許，將架上皮包一個藏
    入她的隨身外套中，於15時該女子離開本店。經清點商品後
    ，確定共有女用信封短夾1個及女用手提包1個遭竊。我於11
    0年2月8日14時30分左右確定還有看到遭竊的那2件商品在店
    內商品架上等語（見偵卷第31-32頁）。證人乙○○證述被告
    行竊之過程中，有將短夾放入隨身包包，及將手提包藏入衣
    內之動作，此與一般竊盜之人會將竊取之物品藏放以避免遭
    人發現之行為無異。
  ⒊再觀之卷附之本案COACH精品店監視器畫面截圖照片（見偵卷
    第45-47、47-49頁），可以看出被告有在該COACH精品店內
    放置水藍色手提包之商品陳列架前背對鏡頭蹲下，及拿取商
    品展示架上白色物品之動作。再者，本案於偵查中經當庭勘
    驗COACH精品店監視器錄影檔案，結果為：「…櫥窗下方之陳
    列架上置放有一個黑色及水藍色之包包，一名身穿牛仔外套
    之女子至該水藍色包包前方並蹲在該處後，其起身後該水藍
    色包包已未在該陳列架上」、「該名穿牛仔外套之女子，自
    商品陳列架上拿起一個白色之物品，並拿至後方，其後手裡
    即無該白色物品」（見偵卷第121-133頁），依勘驗畫面所
    示，本案COACH精品店之櫥窗下方商品陳列架原放置有一黑
    色包包及水藍色包包，其後，被告走至該商品陳列架，背對
    鏡頭蹲在該水藍色包包前方，起身後，該水藍色包包即消失
    在畫面中；另依卷附監視器畫面截圖照片（見偵卷第129-13
    3頁），亦可看出被告有拿取該店展示架上之白色物品之動
    作。參以被告於警詢時供稱：「（警方現出示新光三越COAC
    H精品店監視器影像截圖畫面，於監視器系統時間110年2月8
    日14時57分畫面〈照片黏貼表編號04、05、06〉顯示一名女子
    拿取商品陳列架上女用手提包一件並放入衣內，於畫面中所
    顯示之女子為何人？）是我本人…」等語（見偵卷第25頁）
    ，亦未否認上開照片中所顯示拿取手提包並放入衣內之女子
    為其本人。佐以被告於本院審理時自承：我有於前揭時、地
    ，未經結帳，擅自取走女用信封短夾及女用水藍色手提包各
    1件等語（見本院卷第45頁）。由此可見，被告無論係拿取
    女用信封短夾或女用手提包時，其客觀動作舉止均尚稱自然
    ，無從看出有何意識狀態不清之情狀。
  ⒋又依本案110年2月12日於某商店之監視器錄影畫面截圖照片
    （見偵卷第61頁），可以看出一女子揹著一水藍色手提包在
    該商店購物，被告於檢察事務官詢問時經提示上開照片予其
    觀看，自承照片中之女子為其本人等語（見偵卷第80頁）；
    被告於本院審理時並供承：「（同年月12日你揹著本案所竊
    取的手提包到英才路的NOVA資訊廣場內購物，是否如此？）
    好像是。」等語（見本院卷第46頁）。而證人乙○○於警詢時
    經警方提示上開照片予其觀看，亦證稱：110年1月12日該女
    子所揹之手提包即為其店內遭竊之手提包等語明確（見偵卷
    第36頁）又被告因110年2月12日下午5時23至24許，在臺中
    市○區○○路000號NOVA資訊廣場之B03櫃內，徒手竊取王志宇
    所管領並置於商品陳列架上之光碟片，業經臺灣臺中地方檢
    察署檢察官以110年度偵字第13335、14357號聲請簡易判決
    處刑乙節，有該案聲請簡易判決處刑書可參（見偵卷第161-
    163頁），，堪認被告確實在本案發生後之110年2月12日，
    揹著所竊取之水藍色手提包前往其他商店即NOVA資訊廣場內
    之商店購物。
  ⒌被告雖辯稱：我當天沒有吃藥，我會不知道我自己在做什麼
    ，我會回家才發現怎麼多了這個東西，或少了什麼東西，我
    不是故意的，我真的不知道我在幹嘛云云。然證人乙○○於警
    詢時證稱：110年2月8日，被告在店內一直說要視訊給媽媽
    看店內商品等語，可知被告在行竊前之舉止與一般常人購物
    之情狀無異，難認被告有何因為為服藥導致其精神異常之狀
    況；復依據證人乙○○所述、上開勘驗結果及卷附監視器畫面
    截圖照片等卷證資料，均可以看出被告取走女用信封短夾或
    手提包後，有將之藏放在包包或衣內之動作，被告更係背對
    鏡頭，蹲在水藍色手提包前，再趁機竊走該手提包，被告所
    為顯然刻意避免遭人察覺，可見被告係在有意識之狀況下為
    本案竊盜。況被告於本案發生當日，先帶其兒子至COACH精
    品店，再帶其兒子至新光三越6樓玩遊戲機台，其後，自行
    開車載其兒子離開新光三越乙節，業據被告於本院審理時供
    承在卷（見本院卷第46頁），被告於案發當日，既可帶其兒
    子先後至精品店及其他樓層購物或玩遊戲機台，更能自行開
    車離開，益徵被告當日精神意識狀況正常，否則，被告如何
    能附載著一名小孩自行安全駕車？是從被告本案行竊前之舉
    動、行竊時之手段及行竊後之行為，均堪認被告於竊盜當時
    ，其精神意識狀況正常。況被告若真因未服藥因素，導致其
    不知道自己的行為，且其辯稱會回家才發現怎麼多了這個東
    西云云屬實，則被告亦應在返家發現多了女用信封短夾、手
    提包後，儘速將之返還店家，以免誤觸刑罰，然被告未為此
    ，反而在案發後之同年月12日揹著竊取之水藍色手提包至他
    處購物，益見被告竊取上開女用信封短夾及女用手提包，均
    係在意識清楚之狀況下為之。是以，被告上開所辯，均有悖
    於常情，且與客觀事證不符，不足採信。
  ㈢綜上所述，被告上開所辯不足採信，其犯行事證明確，應予
    依法論科。
三、論罪科刑：
  ㈠核被告所為，係犯刑法第320條第1項之竊盜罪。
  ㈡被告於犯罪事實欄所載時、地，先後竊取COACH精品內之女用
    信封短夾、女用水藍色手提包各1件，係於密切接近之時間
    及同一地點實行，侵害同一之法益，各行為之獨立性極為薄
    弱，顯係出於同一意圖為自己不法所有之目的，依一般社會
    健全觀念，尚難以強行分開，應視為數個舉動之接續實行，
    合為包括之一行為予以評價，屬接續犯而應論以一罪。
  ㈢爰以行為人之責任為基礎，審酌前有多次竊盜犯罪前科（參
    見卷附臺灣高等法院被告前案紀錄表），素行不佳，被告貪
    圖利益，率爾竊取他人之財物，所為實不足取。被告所竊取
    之精品包、短夾共2件，且價值非低，犯罪情節不輕，且被
    告犯罪後仍矢口否認犯行，並未與告訴人和解或賠償損失，
    犯後態度欠佳，及其自陳高中畢業，現無業，已離婚，需扶
    養一名未成年子女之智識程度、經濟及家庭生活狀況（見本
    院卷第47頁）等一切情狀，量處如主文所示之刑，並諭知易
    科罰金之折算標準。
四、按犯罪所得，屬於犯罪行為人者，沒收之，於全部或一部不
    能沒收或不宜執行沒收時，追徵其價額，刑法第38條之1第1
    項、第3項分別定有明文。未扣案之女用信封短夾及女用水
    藍色手提包各1件，均係被告之犯罪所得，均未返還告訴人
    乙節，業據被告於本院審理時供承在卷（見本院卷第46頁）
    ，爰依刑法第38條之1第1項前段、第3項規定，均宣告沒收
    及追徵。
據上論斷，應依刑事訴訟法第299 條第1 項前段，判決如主文。
本案經檢察官黃怡華提起公訴，檢察官甲○○到庭執行職務。
中　　華　　民　　國　　111 　年　　7 　　月　　28　　日
                  刑事第十六庭  法  官  陳怡君
以上正本證明與原本無異。
如不服本判決應於收受送達後20日內向本院提出上訴書狀，並應
敘述具體理由；其未敘述上訴之理由者，應於上訴期間屆滿後20
日內向本院補提理由書（均須按他造當事人之人數附繕本）「切
勿逕送上級法院」。
告訴人或被害人如不服判決，應備理由具狀向檢察官請求上訴，
上訴期間之計算，以檢察官收受判決正本之日起算。
                                書記官  蔡明純
中　　華　　民　　國　　111 　年　　7 　　月　　28　　日
◎附錄本案論罪科刑法條
中華民國刑法第320條
意圖為自己或第三人不法之所有，而竊取他人之動產者，為竊盜
罪，處5年以下有期徒刑、拘役或50萬元以下罰金。
意圖為自己或第三人不法之利益，而竊佔他人之不動產者，依前
項之規定處斷。
前二項之未遂犯罰之。